# 请教陈版，关于提前退租的财务核算

提问人：wx_5d54b62084c8 时间：2019-12-23 08:05:08
陈版您好，请问一租到底的租赁合同，提前退租后，剩余期间的房租在当年一次性确认，是计入营业外支出吗？还是放在原来费用科目里核算。

回答人：chenyiwei
一般是计入营业外支出。但日后新租赁准则实施后，提前退租的财务影响可能表现为使用权资产的加速折旧，这种情况下的额外折旧额也可能是计入相关的成本费用。